臺灣板橋地方法院民事判決　九十一年度訴字第一二二五號
　　原　　　告　全員集合國際多媒體股份有限公司
　　法定代理人　乙○○
　　訴訟代理人　甲○○
　　　　　　　　丁○○
　　被　　　告　丙○○○
右當事人間請求著作權侵權行為損害賠償事件，經刑事庭移送前來，本院判決如左：
    主      文
被告應給付原告新台幣萬元，及自民國九十一年三月五日起至清償日止，按年息百
分之五計算之利息。
原告其餘之訴駁回。
訴訟費用由被告負擔十分之一，餘由原告負擔。
本判決第一項於原告以新台幣壹萬元供擔保後，得假執行。
原告其餘假執行之聲請駁回。
    事      實
甲、原告方面：
  一、聲明：
  （一）被告應給付原告新台幣（下同）一百萬元，及自起訴狀繕本送達翌日起至清
        償日止，按年息百分之五計算之利息。
  （二）願供擔保請准宣告假執行。
  二、陳述：被告因無業，亟需賺取生活費用，明知不詳成年男子向其兜售如附表所
      示盜版音樂光碟片之歌曲，係原告享有著作財產權之錄音著作，非經原告同意
      或授權，不得擅自重製，竟仍以每片四十五元價格，買受該盜版音樂光碟片，
      並以每片八十元之價格，於九十年八月十一日下午七時許，在桃園縣中壢市○
      ○路一三０號前，販售予不特定顧客，嗣於同日下午九時五十分許，經原告報
      警查獲，扣得如附表所示盜版音樂光碟片四十五片。查被告上開所為，係故意
      不法侵害原告之著作財產權，且情節重大，爰依著作權法第八十八條第一項、
      第三項規定，請求判決如聲明所示。
乙、被告方面：
  一、聲明：原告之訴及假執行之聲請均駁回。
  二、陳述：仿冒原告著作之盜版音樂光碟片，伊僅售出四片而已，請原告能原諒，
      且伊現無力賠償。
    理      由
一、本件原告起訴主張：被告因無業，亟需賺取生活費用，明知不詳成年男子向其兜
    售如附表所示盜版音樂光碟片之歌曲，係原告享有著作財產權之錄音著作，非經
    原告同意或授權，不得擅自重製，竟仍以每片四十五元價格，買受該盜版音樂光
    碟片，並以每片八十元之價格，於九十年八月十一日下午七時許，在桃園縣中壢
    市○○路一三０號前，販售予不特定顧客，嗣於同日下午九時五十分許，經原告
    報警查獲，扣得如附表所示盜版音樂光碟片四十五片，查被告上開所為，係故意
    不法侵害原告之著作財產權，且情節重大，爰依著作權法第八十八條第一項、第
    三項規定，請求判決如聲明所示等情。被告則以：仿冒原告著作之盜版音樂光碟
    片，伊僅售出四片而已，請原告能原諒，且伊現無力賠償等語置辯。
二、原告主張之右開事實，有刑事確定判決書一件附卷可稽，且被告亦不爭執，堪信
    為真實。
三、按「因故意或過失不法侵害他人之著作財產權或製版權者，負損害賠償責任。數
    人共同不法侵害者，連帶負賠償責任」、「前項損害賠償，被害人得依左列規定
    擇一請求：一、依民法第二百十六條規定請求。但被害人不能證明其損害時，得
    以其行使權利依通常情形可得預期之利益，減除被侵害後行使同一權利所得利益
    之差額，為其所受損害。二、請求侵害人因侵害行為所得之利益。但侵害人不能
    證明其成本或必要費用時，以其侵害行為所得之全部收入，為其所得利益」、「
    依前項規定，如被害人不易證明其實際損害額，得請求法院依侵害情節，在新臺
    幣一萬元以上五十萬元以下酌定賠償額。如損害行為屬故意且情節重大者，賠償
    額得增至新臺幣一百萬元」，著作權法第八十八條第一、二、三項定有明文。
四、查原告固主張本件損害行為屬故意且情節重大，請求依著作權法第八十八條第一
    項前段、第三項規定，判命被告賠償一百萬元。惟依卷附刑事確定判決書所載，
    被告係自九十年六月十六日起，多次購入盜版音樂光碟片販賣，至同年八月十一
    日止，先後為警查獲四次，分別扣得盜版音樂光碟片八百五十二片、八百五十九
    片、七百三十五片及四十五片，其中屬侵害原告著作財產權者，僅最後查獲之附
    表所示四十五片而已，顯被告侵害原告著作財產權之期間甚短，販售光碟片僅三
    種且數量不多，損害情節尚輕，故本院審酌結果，認原告得請求被告賠償三萬元
    為適當，逾此部分請求，則無理由。
五、從而，原告本於侵權行為損害賠償法律關係，請求被告給付三萬元，及自起訴狀
    繕本送達翌日即九十一年三月五日起至清償日止，按年息百分之五計算之利息，
    洵屬正當，應予准許。至逾此部分之請求，則無理由，應予駁回。
六、原告陳明願供擔保請准宣告假執行，就其勝訴部分，核無不合，爰酌定相當擔保
    金額准許之，至其敗訴部分，假執行之聲請已失依附，應駁回之。
據上論結，本件原告之訴為一部有理由，一部無理由，依民事訴訟法第七十九條但書
、第三百九十條第二項，判決如主文。
中　　　華　　　民　　　國　　九十一　　年　　　八　　　月　　二十二  　日
                                    臺灣板橋地方法院民事第二庭
~B法　官　連士綱
右為正本係照原本作成。
如對本判決上訴，須於判決送達後廿日內向本院提出上訴狀。
中　　　華　　　民　　　國　　九十一　　年　　　八　　　月　　二十八　　日
~B書記官　李宏明
